# 股份支付

提问人：dragonrising 时间：2015-01-29 12:13:06
还没有上市，公允价值没法确定，就用的净资产数，这种账务处理合理吗

回答人：chenyiwei
问一下这个公司的实际控制人：如果在目前状态下引入PE，他开价每股入股价格多少钱？这才是股份的公允价值。

提问人：zengfengxia 时间：2015-01-30 16:53:36
A自然人以其持有全资子公司B作价入股投入C公司，持有C公司3%股权，同时担任C公司高管，半年后，A受让C公司其他自然人股东（退出）的3%股权，期间C公司引入PE，A第二次取得股权的价格低于PE入股作价，是否存在股份支付？ 我理解，第二次A是以股东身份而不是以高管身份呢受让其他自然人股权，而且第二次股权受让并不是企业为获取A的劳务目的，不受C公司或其大股东主导，不应当作为股份支付处理，这样理解对吗？

回答人：chenyiwei
关键是第二次受让的性质如何判断。从您提供的信息无法作出该判断。

提问人：zengfengxia 时间：2015-01-31 19:20:14
谢谢陈版，若需判断第二次受让的性质还需要提供哪些方面的信息？

回答人：chenyiwei
如第二次受让的价格、比例与同期引入的员工股东的可比性等，说明在公司的任职情况是否为主要决定性因素。

提问人：zengfengxia 时间：2015-02-02 09:17:23
谢谢陈版，第二次自其它自然人股东处受让其持有的3%股权的价格低于PE入股价格（受让前原持有3%，系以其持有的公司股权作价取得），其它自然人股东因个人原因退出公司，双方协商受让股权，同期未引入其它员工股东。

回答人：chenyiwei
受让价格低于PE入股价格的原因？是否仅仅为其他股东退出承接其股权？如果是，则仍需认定为股份支付。退出股东已确认的股份支付费用（如有）不冲回。

提问人：zengfengxia 时间：2015-02-03 09:26:36
谢谢陈版，价格差异的原因是原股东退出在前，PE进入在后，双方对公司未来期望值差异较大，就是估值差异，仅仅是承接其他微小持股股东退出的股权，原股东与公司也没有其他退出的约束，这种情况下确认股份支付是基于什么考虑？整个交易并没有体现大股东意志，是双方自愿达成。

回答人：chenyiwei
如果交易双方自愿成交，不存在对受让方过去或将来对目标公司提供的服务给予补偿的意图，且交易价格反映了成交时双方对目标股权公允价值的判断和估计的，则可以认为不存在股份支付因素。

提问人：houchilian 时间：2015-05-24 18:38:18
应是确认资本公积吧?权益结算为什么按授予日公允价?

回答人：chenyiwei
权益工具在初始确认后，后续公允价值的变动是不反映在报表上的。详见金融工具列报准则的规定。

提问人：liubin988513 时间：2015-08-06 16:42:52
储老师: 您好!目前在做一个新三板企业,涉及到股份支付[企业成立一个合伙企业作为期权持股平台,以 1 元出售股份给员工]1,公允价值确定:15年 3 月份外部投资者每股价格为16.10元,15年 7 月份外部投资者价格为每股 42 块.外部投资者均为那种投资性合伙企业,出资为1000w以上.合伙企业期权授予日为 7 月份,能否以 7 月出资价格作为股份支付公允价值?[参考同期引入外部机构投资者过程中相对公允的股票发行价格，发行价格不公允的除外，例如，由于换取外部投资者为企业带来的资源或其他利益而确定了不合理的发行价格应当被排除掉。] 2,合伙企业有大股东,这种应该剔除,不属于股份支付吧?
感谢!

回答人：chenyiwei
1 、应可行，但建议关注几个月内PE的入股价格发生重大差异的原因，要求取得合理解释。 2 、控股股东、实际控制人持有的持股平台权益份额对应的发行人股份，可不认为属于股份支付。

提问人：valor575 时间：2015-08-10 14:26:59
请教陈版，现在新三板都在做股份支付的话，现在有没有关于创业板需不需要执行股份支付的新政策呢？@chenyiwei

回答人：chenyiwei
目前没有新的正式政策。转机也许就出现在日后某个案例中。

提问人：wuzj9986 时间：2015-09-26 21:49:23
若拟上市公司的股东之一为有限合伙企业A，A企业为日后员工持股平台，A企业入股拟上市公司时，合伙人为大股东，A企业入股的价格低于同期PE的入股价格；两年后，A企业的合伙人将出资额陆续转让给管理层员工，转让价格较低。请问：这里股份支付的会计处理按照企业集团股权支付---结算企业是接受服务企业的投资者的，应当按照授予日权益工具的公允价值或应承担负债的公允价值确认为对接受服务企业的长期股权投资，同时确认资本公积(其他资本公积)或负债 来处理吗？ 可是集团股份制支付 适用于母子公司 而这个持股平台不是母公司吧

回答人：chenyiwei
对于自身的权益份额被转让，该持股平台企业自身无需进行账务处理。既不是接受服务企业，又不是负有结算义务的企业。

提问人：cpactachenls 时间：2015-09-27 18:47:46
请教陈老师，某拟新三板挂牌公司实际控制人将其所持有拟挂牌公司5%的股权（实收资本为 5000 万，对应股本金额为 250 万元）以250 万元转让给持股平台企业，持股平台企业再向拟激励高管按各自享有的份额以货币资金支付转让价款 250 万。问题 1 ：上述实质是否构成股份支付？问题 2 ：如构成股份支付，由于持股平台企业自身既不是接受服务企业，又不是负有结算义务的企业，无需进行账务处理。但是拟挂牌公司是否要参照权益结算股份支付（未设立具体的服务年限及业绩指标，授予日即为可行权日，）的会计处理方法进行账务处理？借：管理费用，贷：资本公积。所授股权的公允价格是否可以参考股权转让日最近时间的每股净资产？如果不能，以什么标准作为所授股权的公允价格的参考？问题 3 ：延伸问题，如果新股东增资价格（如 1 元每股）低于每股净资产（如 2 元每股），由于属于非公众公司，每股公允价格无法确定等原因，可以不按股份支付进行会计处理吗？

回答人：chenyiwei
1 、上述交易实质上构成股份支付。 2 、拟挂牌公司需按权益结算股份支付进行会计处理。但所授予股份的公允价值不能参照每股净资产，而应参考近期外部非关联PE的增资价格。如果没有近期PE增资价格可资参考的，应采用适当的估值模型（收益法、市盈率法等PE对公司估值常用的方法和参数）对其进行估值，以模拟在当前条件下引入PE的入股价格。 3 、不建议以“属于非公众公司，每股公允价格无法确定等原因”不做股份支付的账务处理。

提问人：zengfengxia 时间：2015-09-28 16:27:56
请教陈版，这段时间被这个结算企业的概念弄的有些糊涂，这个情况下，结算企业不是合伙企业，应该是哪一家？

回答人：chenyiwei
结算企业为该作为持股平台的有限合伙企业中转让权益份额给激励对象的原有合伙人。

提问人：jangyanbo 时间：2015-11-15 00:11:56
陈老师好！关于股份支付的问题向您请教！ 1 、为何股份支付的会计处理中借方就是管理费用而不是其他呢 2 、如果母公司作为结算方替子公司股份支付的情况下，如果子公司股权激励的员工回到母公司的时候，如何考虑会计处理呢。 3 、如果 2012 年母公司替子公司股份支付，如果在 2013 年度的时候（假如是期权），如果期权作废的时候，子公司已注销的情况下，母公司如何考虑此股份支付的会计处理呢！如果子公司的少数股东持股股利变动的情况下， 2013 年度母公司合并的时候如何考虑子公司当期作废的期权的合并处理呢 4 、请问陈老师如果母公司替子公司股份支付的情况下，在合并报表上有没有特殊的合并处理呢

回答人：chenyiwei
1 、股份支付的相关费用也可以根据受益对象进行分配，计入不同的成本、费用项目。当然实际操作中因为激励对象以高层管理人员为多数，且这些费用不一定符合计入产品生产成本的条件，故绝大部分情况是计入管理费用。 2 、如果子公司员工调入母公司时，等待期尚未结束，则剩余等待期内的费用确认在母公司。 3 、需结合具体的案例背景予以考虑。 4 、至少需抵消子公司层面的资本公积和母公司层面的长期股权投资，并将股份支付费用根据该子公司的权益结构相应分配一部分给少数股权。